【裁判字號】    90,上易,1652
【裁判日期】    901226
【裁判案由】    毒品危害防制條例
【裁判全文】
臺灣高等法院臺南分院刑事判決          九十年度上易字第一六五二號  Ａ
      上  訴  人
      即  被  告  甲  ○  ○
右上訴人即被告因違反毒品危害防制條例案件，不服臺灣雲林地方法院九十年度易字
第五九八號中華民國九十年九月十四日第一審判決（起訴案號：臺灣雲林地方法院檢
察署九十年度毒偵字第一○七七號），提起上訴，本院判決如左：
      主      文
上訴駁回。
      事      實
一、甲○○前因違反麻醉藥品管理條例及違反藥事法，經法院分別判處有期徒刑八月
    、十月，並定其應執行刑有期徒刑一年五月，於民國（下同）八十七年四月十八
    日假釋期滿執行完畢。又因施用毒品案件，經臺灣雲林地方法院於八十八年三月
    十六日，以八十八年度毒聲字第三四一號裁定送觀察勒戒後，認無繼續施用毒品
    傾向，由檢察官於八十八年四月二十三日，以八十八年度偵字第八六二號為不起
    訴處分。復又施用毒品，經臺灣雲林地方法院於同年五月二十日，以八十八年度
    毒聲字第六０九號裁定送觀察勒戒，又認無繼續施用毒品傾向，由檢察官於八十
    八年六月五日，以八十八年度偵字第二九四二號為不起訴處分。再因施用毒品，
    經檢察官提起公訴，由同院於八十九年七月十二日，以八十九年度易字第四四六
    號判處有期徒刑一年二月確定。詎甲○○均不知悔改，嗣因執行案件為檢察署通
    緝在案，復於九十年五月三十一日為警逮捕前九十六小時內之某時，在雲林縣林
    內鄉○○村○○路二五號住處，以不詳方式，施用第二級毒品安非他命一次。嗣
    於九十年五月三十一日，在其上開雲林縣林內鄉○○村○○路二五號住處經警逮
    捕，送交檢察官發送執行後，由台灣雲林監獄於同日採集其尿液送驗後，確認有
    甲基安非他命陽性反應。
二、案經台灣雲林監獄向臺灣雲林地方法院檢察署檢察官告發偵查起訴。
      理      由
一、訊據上訴人即被告湯萬富（下稱被告）矢口否認施用第二級毒品安非他命之犯行
    ，辯稱：伊有失眠症狀，有吃腦神經的藥致尿液有毒品反應，並未施用安非他命
    云云。
二、惟查：被告因執行案件經通緝，始於九十年五月三十一日，在其上開雲林縣林內
    鄉○○村○○路二五號住處為警逮捕移送台灣雲林地方法院檢察署後，經檢察官
    發送台灣雲林監獄執行，於當日監獄新收作業時，監獄執行人員即採集被告尿液
    送驗，經以篩檢法（酵素免疫分析法ＥＩＡ）及確認法（氣相層析質譜儀ＧＣ／
    ＭＳ）檢驗結果，其尿液中含有安非他命濃度三八五ｎｇ／ｍｌ（即每毫升十億
    分之三百八十五公克，ｎｇ為ｎａｎｏｇｒａｍ，ｎａｎｏ乃十的負九次方，為
    十億分之一，ｇｒａｍ為公克），標準閾（門檻之意）值濃度則為五００ｎｇ／
    ｍｌ，其尿液中復含有甲基安非他命濃度四一三０ｎｇ／ｍｌ，標準閾值為五０
    ０ｎｇ／ｍｌ，甲基安非他命之濃度以大於閾值五００ｎｇ／ｍｌ，且包含最少
    二００ｎｇ／ｍｌ之安非他命，經判定被告之尿液呈甲基安非他命陽性反應等情
    ，有台灣雲林監獄函文、長榮管理學院出具之確認報告（見偵查卷第二頁）、台
    灣雲林監獄與被告之訪談紀要及執行指揮書等書證在卷可參。則被告之尿液經過
    上開二道檢驗方式檢測結果，既有安非他命反應，復確認有甲基安非他命陽性反
    應，上開確認報告絕無誤判之可能，顯然被告於九十年五月三十一日為警逮捕前
    ，應有施用第二級毒品安非他命之行為。又人體於口服投與安非他命後，約百分
    之七十於二十四小時內自尿中排出，約百分之九十於九十六小時內自尿中排出，
    最長可能不會超過四日一事，為法院所已知之事實，被告並供承為警逮捕前伊大
    部分都住在家裡，被逮捕前一天到竹山鎮桂林里伊妹妹湯柑妹住處等語，從而被
    告於九十年五月三十一日為警逮捕前九十六小時內，在其上開住處，曾以不詳方
    式施用安非他命一次之事實，應可斷定。被告雖以前詞置辯，惟被告對其所辯稱
    之藥物無法提出供調查，於原審訊訊問中，被告並稱不知藥名，亦提不出就診醫
    院名稱，卻辯稱：伊吃腦神經的藥是伊朋友許東擇拿給伊吃的，許東擇詳細住址
    不知道云云（見原審卷第三十頁），而其於雲林監獄之訪談紀要中，又辯稱：前
    因習慣性頭痛，曾至衛生署雲林醫院、林內鄉仁愛西藥房、及竹山鎮菜市場內某
    西藥房拿藥吃，可能因而有所反應云云（見檢察官偵察卷宗第三頁），前後辯詞
    含混不清，就醫拿藥處所甚多，無從認定究竟拿了何種藥物，亦無法確定是否真
    有食用上開藥物，均無從為被告有利之認定。再查就被告之前於原審以八十九年
    度易字第四四六號違反毒品危害防制條例判處有期徒刑一年二月案件（即台灣雲
    林地方法院檢察署八十九年毒偵字第三二三號、第三四九號卷宗）顯示，被告前
    於八十八年十二月三日、八十九年一月二十四日，分別為警採尿送驗，經以上開
    先後五次採集尿液送驗檢驗之結果，均有安非他命及甲基安非他命陽性反應，被
    告對此均係辯稱可能是吃感冒藥、頭痛藥、安眠藥的關係云云，則果真係吃藥導
    致尿液有毒品反應，信被告早知警惕，其在外理當與醫師作進一步詢問，確認藥
    物品名，或更改投與藥物，以免困擾，惟被告均無法提出相關證明，顯見其對服
    用藥物何以導致有毒品反應一節毫不在意，更可認其所辯服用腦神經藥物云云，
    此應係其一貫之辯解方式用以卸責之詞無疑。又被告前因二次施用毒品案件，經
    裁定觀察勒戒後均認無繼續施用毒品傾向，分別由檢察官為不起訴處分，又再次
    犯施用毒品案件，經臺灣雲林地方法院判處有期徒刑一年二月確定等情，有不起
    訴處分書二份、臺灣雲林地方法院八十九年易字第四四六號刑事判決書、台灣雲
    林地方法院檢察署刑案資料查註紀錄表（附於偵查卷宗內）可稽、並有本院被告
    全國前案紀錄表等在卷足憑，復經原審法院調取臺灣雲林地方法院八十九年毒聲
    字第二一八號、臺灣雲林地方法院檢察署八十八年偵字第二九四二號及偵字第八
    六二號卷宗核閱屬實無訛，綜上所述，本件事證已臻明確，被告所辯無非臨訟畏
    罪卸責之詞委無可採，其犯行洵堪認定，自應予依法論科。
三、查安非他命係第二級毒品，毒品危害防制條例第二條第一項第二款定有明文。核
    被告所為，係犯毒品危害防制條例第十條第二項之罪。被告持有毒品之低度行為
    為施用毒品之高度行為所吸收，不另論罪。被告前曾有如事實欄之前科犯罪科刑
    及執行完畢，有上開本院被告全國前案紀錄表附卷可參，其於有期徒刑執行完畢
    後五年以內再犯本罪，為累犯，依法加重其刑。原審以被告罪證明確，因予適用
    毒品危害防制條例第十條第二項，刑法第十一條前段、第四十七條，並審酌被告
    犯罪後矢口否認犯行，了無悔意，又有多次施用毒品前科紀錄，素行不良，一再
    施用毒品，尤其於通緝期間猶仍施用毒品，惡性非淺等一切情狀，量處有期徒刑
    一年十月。本院經核，原審認事用法，並無不合，量刑亦稱允當。被告上訴意旨
    仍執陳詞否認犯罪，為無理由，應予駁回。
據上論結，應依刑事訴訟法第三百六十八條，判決如主文。
本案經檢察官洪泰文到庭執行職務。
中    華    民    國      九十      年      十二      月      二十六    日
                                  臺灣高等法院臺南分院刑事第三庭
                                      審判長法官  黃    崑    宗
                                            法官  楊    省    三
                                            法官  莊    俊    華
右正本證明與原本無異。
不得上訴。
                                      法院書記官  易    慧    玲
中    華    民    國      九十      年      十二      月      二十七    日
附錄本判決論罪科刑法條：
毒品危害防制條例第十條
施用第一級毒品者，處六月以上五年以下有期徒刑。
施用第二級毒品者，處三年以下有期徒刑。


司法院資訊處製作；財團法人民間司法改革基金會備份。
